臺灣臺北地方法院民事判決　　　　　　 95年度重訴字第720號
原　　　告　台灣宅配通股份有限公司
法定代理人　丙○○
訴訟代理人　蔣瑞琴律師
參　加　人　東元電機股份有限公司
法定代理人　丁○○
訴訟代理人　李勝雄律師
　　　　　　廖蕙芳律師
被　　　告　環世國際物流股份有限公司
法定代理人　甲○○
被　　　告　乙○○
前 2人共同
訴訟代理人　李念國律師
上列當事人間債務不履行損害賠償事件，本院於民國96年4月16
日言詞辯論終結，判決如下：
    主      文
被告應連帶給付原告新臺幣壹億陸仟零拾陸萬捌仟柒佰捌拾元
及自民國九十五年六月十四日起至清償日止，按年息百分之五計
算之利息。
原告其餘之訴駁回。
訴訟費用由被告連帶負擔百分之六十五；餘由原告負擔。
本判決原告勝訴部分，於原告以新臺幣伍仟佰萬元為被告供擔
保後，得假執行。但被告得以新臺幣壹億陸仟零拾陸萬捌仟柒佰
捌拾元預供擔保而免為假執行。
原告其餘假執行之聲請駁回。
    事實及理由
甲、程序方面：
    按訴狀送達後，原告不得將原訴變更或追加，但擴張或減縮
    應受判決事項之聲明者，不在此限，民事訴訟法第255條第1
    項第3款定有明文。本件原告起訴時原請求被告連帶給付新
    臺幣（下同）2億5428萬8425元及法定利息（見本院卷(一)第4
    頁），嗣以書狀減縮應受判決之聲明請求被告連帶給付2 億
    4612萬5923元及法定利息（見本院卷(一)第195頁），核原告
    所為請求金額之減少，應屬聲明之減縮，揆諸前開法條所示
    ，並無不合，應予准許。
乙、實體方面：
一、原告主張：伊於92年1月1日與參加人東元電機股份有限公司
    （下稱東元公司）簽訂「物品儲存保管暨運送合約書」，提
    供入出貨與倉儲管理、運送等事宜，復於93年1月1日與被告
    環世國際物流股份有限公司（下稱環世公司）簽訂「商品儲
    存管理合約」，由被告提供桃園縣觀音鄉○○路○段530號倉
    庫作為儲存前開東元公司貨品之倉位，並約定被告乙○○為
    連帶保證人，嗣環世公司變更倉庫地點，並向訴外人偉常國
    際有限公司（下稱偉常公司）承租桃園縣觀音鄉○○○路11
    號存放上開貨物。詎系爭倉庫於95年2月2日下午發生火災，
    致原告堆存之貨物及相關設備燒燬滅失，原告始知環世公司
    將系爭倉庫一部轉租油懋科技股份有限公司（下稱油懋公司
    ）生產及堆存易燃品。總共因系爭火致堆存如附表所示之貨
    物價值2億4430萬199元全部焚燬，另原告受託保管之浦睿國
    際有限公司（下稱浦睿公司）貨品亦損失81萬721元，原告
    用以堆存貨物之棧板損失93萬9000元，因火災損傷貨櫃整修
    費用1萬1803元，及環世公司作業疏失摔傷而送修之貨物計6
    萬4200元。爰依債務不履行及侵權法律關係，請求被告負連
    帶賠償責任等語。併聲明：(一)被告應連帶給付2億4612萬
    5923元及自起訴狀繕本送達翌日起至清償日止，按年息百分
    之五計算之利息。(二)願供擔保請准宣告假執行。
二、被告則以：依兩造間合約書第8條前段及第12條第3項，伊僅
    就其過失所引起之火災對原告負契約上債務不履行責任，排
    除其他不可抗力或第三人行為引起火災所致生契約上責任；
    伊對系爭火災並無故意過失，原告主張侵權行為損害賠償顯
    無理由；又系爭倉庫除設置合格消防設備外，更與長榮保全
    股份有限公司（下稱長榮公司）簽訂保全合約，提供防火、
    防搶24小時全天候監控及機動保全人員不定時巡邏服務，火
    災發生後數分鐘消防隊即已抵達現場灌救，且伊於獲悉火災
    發生後，立即派員至火災現場協助救災，足見已盡善良管理
    人注意義務；另將系爭倉庫一部轉租油懋公司時，業已對該
    公司所營事業風險審慎評估，約明為降低防免該公司就火災
    發生之較高風險，於必要時應提昇消防規格並強消防安全檢
    查，亦無任何疏失；退步言，縱使伊未盡善良管理人責任，
    兩造既約明伊應提供5000萬元以上責任保險，並已提供保單
    副本交原告備查，顯見兩造已有合意火災發生最高賠償額度
    以5000萬元為限，原告請求已逾當初約定最高賠償額度；又
    原告迄未確定對參加人東元公司及訴外人浦睿公司之賠償責
    任，並無權請求損害賠償；況原告提出東元公司統一發票明
    白記載貨物價格包括本身價值營業稅及回收費用等價格，系
    爭貨物既未出售，不應有營業稅及回收費用，顯見原告所提
    東元公司損害額亦不正確，應以國稅局認定以成本價為準等
    語置辯。併聲明：(一)原告之訴及假執行之聲請均駁回。(二)如
    受不利判決，願供擔保請准宣告免假執行。
三、參加人以：被告環世公司為受有報酬之受寄人，就系爭貨物
    之保管，非證明自己於善良管理人注意無所欠缺，不能免其
    賠償責任，依桃園縣政府消防局火災原因調查報告研判，起
    火處在油懋公司塑料儲存區南側東端處，且油懋公司燃燒殘
    餘物鑑定結果，均檢出石油系混合物（直鍊烷類）成分，可
    見油懋公司儲存之物具有助燃成分，被告對油懋公司實際防
    火措施、消防設備已否達特殊標準，有無進行檢查等均未提
    出證據，不能徒以契約書約定及訂有保全合約，即謂已證明
    於所負善良管理人之注意義務無所欠缺等語。
四、兩造不爭執之事實：
  (一)原告於92年1月1日與東元公司簽訂「物品儲存保管暨運送合
    約書」，約定自92年1月1日起至94年12月31日止，就該公司
    商品提供入出貨及倉儲管理、運送。
  (二)原告與被告環世公司於93年1月1日簽訂「商品儲存管理合約
    」，由該公司提供倉庫作為倉位，並約定被告乙○○為連帶
    保證人。迄94年12月26日雙方同意將契約延展至95年2月25
    日止。
  (三)環世公司變更倉庫地點，並向訴外人偉常公司承租桃園縣觀
    音鄉○○○路11號作為倉庫。
  (四)被告於94年10月20日與油懋公司簽訂「物流倉儲租賃契約書
    」，將上址倉庫一部轉租油懋公司。
  (五)上址倉庫轉租予油懋公司處於95年2月2日因發生火災，延燒
    全部倉庫，致倉庫內堆放物品受損。
五、本件爭點如下：
  (一)被告是否已盡善良管理人注意義務？
  (二)損害額若干？
六、本院之判斷：
  (一)就爭點一部分：
  1.按稱倉庫營業人者，謂以受報酬而為他人堆藏及保管物品為
    營業之人，民法第613條定有明文。倉庫除民法債編第2章第
    15節（倉庫）者外，準用關於寄託之規定，同法第614條亦
    有明文。而受有報酬之受寄人，對於寄託物之滅失，非證明
    自己於善良管理人之注意無所欠缺，不能免其賠償責任（最
    高法院29年上字第1139號判例意旨參照）。又違反保護他人
    之法律者，推定其有過失，民法第184條第2項亦有規定。消
    防法第1條規定：「為預防火災、搶救災害及緊急救護，以
    維護公共安全，確保人民生命財產，特制訂本法」。內政部
    警政署並依消防法第6條第3項頒定「各類場所消防安全設備
    設置標準」（見本院卷(二)第77至87頁），規範各類場所消防
    安全設備之設置及維護，自屬保護他人之法律。
  2.依兩造間簽訂物品儲存管理合約書第8條：乙方（指環世公
    司）對甲方（指原告）交付保管之物品應盡善良管理人之責
    ，有該合約書在卷可考（見本院卷(一)第17頁），原告主張環
    世公司未盡善良管理人注意義務致其受託保管之貨物及相關
    設備毀損，應負債務不履行及侵權行為損害賠償責任。環世
    公司則予否認，並以上揭情詞置辯。經查：
  原告主張環世公司為倉庫營業人，向訴外人偉常公司承租系
    爭倉庫，復將系爭倉庫一部（室內使用面積300坪）轉租油
    懋公司等情，有油懋公司與環世公司間物流倉儲租賃契約書
    及備忘錄可稽（見本院卷(一)第94至98頁），並為被告所不爭
    執，信屬真實。系爭倉庫於上開時間發生火災，依桃園縣政
    府消防局95年7月6日桃消調字第0950006629號函送火災原因
    調查報告書記載略以：「…經檢視B棟廠房後（南）側油懋
    公司內部物品、鋼骨、鐵皮燒損情形，發現油懋公司北側之
    鋼骨均向南側彎曲，中央一側東端嚴重受熱、變色、彎曲、
    塌陷，鋼骨向南側彎曲，中央一側東端之油桶均嚴重燒損，
    並向南側傾倒、膨脹、變形，顯示火流是由11號B棟廠房後
    （南）側油懋公司南側向北側延燒。檢視11號B棟廠房後（
    南）側油懋公司南側內部物品燒損情形，發現塑料儲存區內
    部物品燒損情形以南側東端較為嚴重，廢油儲存區燒損情形
    亦以面向塑料儲存區南側東端一側較為嚴重，顯示火流是由
    11號B棟廠房後（南）側油懋公司塑料儲存區南側東端處向
    四周延燒。檢視11號B棟廠房後（南）側油懋公司南側東端
    處燒損情形，發現塑料儲存區南側東端處之物品均嚴重受熱
    、變色、碳化、燒失，燃燒面亦較低，及長榮保全勤務課長
    高志宏指稱保全系統最先發報之偵測位置是在B 棟廠房後（
    南）側油懋公司南側鐵捲門旁，偵測器感應之角度約為30度
    ，感應之方向為塑料儲存區南側東端處，綜合以上所述研判
    起火處是在11號B棟廠房後（南）側油懋公司塑料儲存區南
    側東端處」（見火災報告第3至5頁），復為兩造所不爭執，
    足見系爭火災起火點係在油懋公司塑料儲存區南側東端處。
  又依桃園縣政府消防局上開火災原因調查報告書所載現場概
    況：「…現場為1樓鋼筋、鐵皮結構連棟式建築物（C棟廠房
    及D棟廠房南側設有夾層），產權所有人為新麗登金屬工業
    股份有限公司（下稱新麗登公司），A棟廠房、B棟廠房北側
    及C棟廠房由環世公司承租，供家電倉儲使用，B棟廠房南側
    由油懋公司承租，生產再生（塑化）油，D棟廠房由百及物
    流公司承租，儲存防火漆、鈦白粉及紙袋」等詞（見報告書
    第19頁），另經警採集油懋公司中央一側燃燒殘餘物、南側
    東端塑料儲存區燃燒殘餘物、南側東端碳粉儲存區燃燒殘餘
    物鑑定結果，均檢出石油系混合物（直鏈烷類）成分，有火
    災證物鑑定報告及現場圖附於前揭火災原因調查報告書可考
    （見報告書第71頁、第86至87頁），是油懋公司承租上開廠
    房生產再生（塑化）油，應屬危險工作場所，當依「各類場
    所消防安全設備設備設置標準」檢討設置消防安全設備，此
    觀該局96年2月27日桃消預字第0960001970號函即明（見本
    院卷(二)第76頁）。惟經本院查詢結果，新麗登公司坐落桃園
    縣觀音鄉○○○路11號，經桃園縣政府消防局於93年12月22
    日派員前往查察時，停業中，另於94年6月7日前往查察時，
    發現有營業之行為，並針對現場消防安全設備不符規定之事
    項，依法開立限期改善通知單，於94年8月10日複查時改善
    完畢，惟前揭地址並無油懋公司、偉長公司等相關紀錄，亦
    有該局96年2月7日桃消預字第0960110126號函可參（見本院
    卷(二)第69頁），而油懋公司係94年10月20日始向被告承租系
    爭倉庫，為兩造所不爭執，且有上開契約書可稽，足見油懋
    公司於承租上址廠房後，未經主管機關依「各類場所消防安
    全設備設備設置標準」檢查設置消防安全設備至明。被告抗
    辯油懋公司已自行安裝符合公共安全及消防檢查之相關設備
    ，既為原告所否認，被告復未能舉證以實其說，尚難遽採。
  據證人即長榮保全公司勤務課長高志宏於火災調查談話筆錄
    稱：「火災發生時最初信號為95年2月2日15時59分3秒，油
    懋公司鐵捲門旁之溫度（體溫）偵測器連續發報3次第6迴路
    異常（盜警），16時3分56秒位於油懋公司東側第5迴路啟動
    發報（連續3次），16時4分25秒油懋公司防護區停電，16
    時6分27秒系統發出自保信號，16時8分35秒油懋公司北側（
    與環世公司交接處）第3迴路啟動警報（連續3次），之後系
    統就沒有信號」等語（見報告書第60至61頁），並提出書面
    紀錄為證（見本院卷(一)第87頁），而桃園縣政府消防局第三
    大隊草漯分隊係於同日16時7分接獲報案，16時8分出勤，16
    時10分到達現場，到達火場途中發現大量黑色濃煙沒有爆炸
    聲，到達現場時，四間倉庫均冒出黑色濃煙，火勢在B棟廠
    房後側燃燒，燃燒面積約1000平方公尺，各間廠房之門均為
    關閉狀態，搶救時火勢猛烈，經請求鄰近分隊支援始控制火
    勢，到達時現場並無工作人員，搶救中未發生有異常人事物
    等情，亦有該分隊火災出動觀察紀錄足憑（見報告書第33
    頁），參酌證人即百及公司觀音倉庫負責人林章壤於消防局
    談話筆錄陳稱：「保全公司與本公司倉管員約於2月2日16時
    20分到達現場，隨即配合消防人員由D棟2樓尋找火源，發現
    火源在倉庫B棟後段，並配合消防人員趕至B棟後段搶救，當
    時D動尚無燃燒」（見報告書第54頁），足見消防隊抵達現
    場灌救初始，火勢僅侷限在B棟廠房後側即油懋公司燃燒，
    尚未延燒至其他地點，倘被告環世公司或長榮公司人員如於
    接獲警報發出時即時派員到場尋找火源，並採取消防必要措
    施，應可避免其他倉庫損害之發生或擴大，被告向原告收取
    倉儲費用，既不因假期無人上班而有酌減，所應負之善良管
    理人注意義務，自不因火災發生當時為農曆新年假期無人上
    班而有降低。
  前揭火災原因調查報告書雖研判起火原因似應排除危險物品
    自燃引火、焚燒垃圾飛火引火、電焊施工不慎引火、電器因
    素引火等可能性，研判起火原因以人為縱火之可能性較大（
    見報告書第7至10頁），被告環世公司亦辯稱：系爭倉庫出
    租油懋公司時即已約明該公司應自行安裝符合公共安全及消
    防檢查之相關設備，並提供保全設定，已盡善良管理人注意
    義務云云，並提出長榮公司系統保全服務定型化契約書、油
    懋公司物流倉儲租賃契約書及備忘錄佐憑（見本院卷(一)第71
    至86頁、第94至98頁）。惟經消防鑑識人員勘查現場，發現
    油懋公司南側東端處有1個圓孔（直徑1公尺、距地面3.6 公
    尺），經丈量圓孔與塑料儲存區之水平距離約7公尺，油懋
    公司西側處有1個方形孔洞（長寬各1公尺，距地面3.6公尺
    ），經丈量方形孔洞與塑料儲存區之水平距離約11.6公尺，
    依現場環境研判，若由：A、由油懋公司廠房南側外面朝向
    油懋公司南側東端處之圓孔投擲引火物，B、由油懋公司廠
    房西側外面朝向油懋公司西側處之方形孔洞投擲引火物，C
    、經油懋公司廠房南側外面之水塔攀爬登上遮雨棚後，由圓
    孔處朝向油懋公司廠房內部投擲引火物，均可能造成油懋公
    司塑料儲存區南側東端處起火燃燒（見報告書第9頁），縱
    令系爭火災係遭人為因素，由上開圓孔投擲引火物縱火屬實
    ，被告環世公司將系爭倉庫一部轉租油懋公司生產再生（塑
    化）油並存放含有石油系混合物（直鏈烷類）成分之易燃物
    品，除依法須設置合於規定之消防設施外，若就其倉庫環境
    予以特別嚴密注意防範，應無不能防範有人從該圓孔投擲引
    火物，被告既未能舉證已督促油懋公司或長榮保全公司就本
    件火災之發生及防範善盡其契約之義務，徒以轉租油懋公司
    即約明該公司應自行安裝符合公共安全及消防檢查之相關設
    備並提供保全設定，即謂其已證明所負善良管理人之注意義
    務無所欠缺，亦非可採。
  3.綜上所述，被告未舉證證明其已督促油懋公司依消防法第6
    條第3項頒定之「各類場所消防安全設備設置標準」設置消
    防安全設備，被告違反保護他人之法律，推定有過失。其抗
    辯其已盡善良管理人之注意義務，為無可取。原告主張被告
    環世公司未盡善良管理人之注意義務，其經營之倉庫失火，
    致原告寄倉之貨物及設備毀損滅失，應依民法第226條第1項
    規定，負損害賠償責任，應為可採。
  (二)就爭點二部分：
  1.就參加人貨損部分：
  兩造間物品儲存管理合約第12條約明：「如因乙方（指環世
    公司）之過失引起火災、爆炸、竊盜、天災…等不可抗力因
    素，致甲方（指原告）交付保管之物品毀損，乙方依貨物發
    票價及毀損程度負損害賠償責任」（見本院卷(一)第18頁），
    而原告與參加人東元公司簽訂物品儲存保管暨運送合約第9
    條第3項亦約定：「因保管不良致貨品遺失或損壞，或未符
    合提領規定及其他可歸責乙方（指原告）事由而造成甲方（
    指參加人）損失時，乙方應按貨品交付目的地之批發價負賠
    償之責。…」（見本院卷(一)第13頁）。原告受參加人委託保
    管系爭貨品，原告再將系爭貨品委請被告代為儲存保管，被
    告即為原告之履行輔助者，原告自應就被告之過失致系爭貨
    品因火災所生損害，負同一責任（民法第224條參照）。就
    系爭貨物因火災毀損應賠償之數額，原告主張參加人貨物絕
    大部分產品均由參加人製作，並無所謂「購入發票價」，故
    所謂「發票價」應指出售發票價云云，並提出參加人銷售之
    統一發票為憑（見本院卷(一)第205至334頁、卷(二)第58至60頁
    ），惟為被告否認，辯稱：上開發票係分別從94年間至95年
    間開立，所提供部分發票時間距離火災當時相差數月，而電
    器設備市場價值每因時間季節不同而有差異，上述發票不足
    作為或損價值判斷等語。
  按契約應以當事人立約當時之真意為準，而真意何在，又應
    以過去事實及其他一切證據資料為斷定之標準，不能拘泥文
    字致失真意（最高法院19年上字第453號判例意旨參照），
    兩造間就因可歸責被告環世公司事由致原告交付保管物品毀
    損，固約定應依貨物發票價及損害程度負損害賠償責任，惟
    系爭貨物依原告自承多由參加人自行製造，並無進貨價格，
    復尚未出售，亦無銷貨價格，故上開契約所謂「發票價」究
    所何指，即非無疑，且觀諸原告提出參加人發票內容尚包括
    營業稅、回收清除處理費用等，系爭貨品又屬電器產品，批
    發價格每因銷售季節、產品供需、經銷商議價能力等因素而
    有差異，原告執上開發票作為貨損價值，即有未合；兩造約
    定之貨物「發票價」既無一定可循，仍應以原告因此所受損
    害及所失利益為準（民法第216條第1項）。系爭參加人貨損
    價值，依據參加人向財政部臺北市國稅局中南稽徵所報備之
    火災毀損災害損失金額為1億5854萬4302元，並經該所調查
    屬實，准予核備，有該稽徵所函可稽（見本院卷(二)第20至35
    頁），剔除原告捨棄兩造間有爭議是否入倉之19項貨品金額
    ，無爭議部分所失金額為1億5834萬3059元（見本院卷(二)第
    56 頁），原告復未證明所失利益若干，是參加人因系爭火
    災損失貨品數量及金額，即原告因系爭火災對參加人負擔之
    損害賠償債務，應以國稅局查核之金額為準。
  原告復主張國稅局查核之金額並未加計管銷費用成本云云，
    並提出計算基準說明（見本院卷(二)第62至66-1頁），然國稅
    局既已核定參加人因本件火災所受損失貨品數量及金額，參
    加人復未曾對此核定損害數額爭執，原告既非貨物所有權人
    ，如何能向被告請求管銷費用，況該表記載：「出庫價＝國
    稅局核價＋銷折獎費用＋管銷費用＋實質利潤」，所列毛利
    率、銷讓獎比率、管銷費比率、實質利潤如何計算得出，又
    何以尚須加計銷折獎費用等名目，既為被告所爭執，復未見
    原告或參加人舉證說明，尚難遽採。
  2.就浦睿公司貨損部分：
    原告主張保管潽睿洱公司產品，損害額81萬721元，並提出
    該公司存證信函、成本計算明細、發票、華南商業銀行開立
    之信用狀、華南產物保險公司海上貨物保險費收據、訊泰運
    通有限公司出具之運費收據、建興報關行出具之進出口貨物
    通關稅費清單等為證（見本院卷(一)第335至341頁），復為原
    告形式上所不爭執（見本院卷(二)第3頁正、反面），應可採
    信。
  3.又侵權行為賠償損害之請求權，固以實際上受有損害為成立
    要件，然此項損害不以財產之實際減少為限，於增加債務負
    擔之情形亦足當之（最高法院87年台上字第118號判決意旨
    參照），原告既因系爭火災對參加人負擔前述如國稅局查核
    之損害賠償金額，並應賠償浦睿公司前述金額，雖因尚未實
    際給付賠償而有減少財產情形，但原告既因保管不良致貨品
    損壞，致參加人及第三人浦睿公司損失，自應負賠償責任而
    增加債務負擔，且原告因此債務負擔數額亦經本院認定如前
    ，按諸前開說明，原告自可請求被告賠償。至被告所提最高
    法院94年度台上字第946號判決意旨，係就不確實發生之損
    害，即損害賠償責任是否成立，損害賠償金額究係若干，均
    未經確定之情形，核與本院認定原告對參加人及第三人浦睿
    公司負有損害賠償責任，且其中原告對參加人所負損害賠償
    至少為上開國稅局核定之損失金額不同（因原告與參加人間
    之契約，就損害賠償之計算，係合意按貨品交付目的地之批
    發價定之），尚難比附援引，附此敘明。
  4.就原告因系爭火災用以堆存貨物棧板損失93萬9000元、損傷
    貨櫃整修費用1萬1803元、及環世公司作業疏失摔傷送修貨
    物損害6萬4200元，業據其提出明細及傑特力公司報價單、
    金馬貨櫃公司函、安欣科技公司出具估價單佐憑（見本院卷
    (一)第342至351頁），復為被告所不爭執，堪信為真。
  5.被告又辯稱：兩造既約明伊應提供5000萬元以上責任保險，
    並已提供保單副本交原告備查，顯見兩造已有合意火災發生
    最高賠償額度以5000萬元為限云云，惟為原告所否認。查兩
    造契約第12條：「(一)乙方（指環世公司）應為所有顧客，包
    括各廠牌透過甲方（指原告）代委託乙方保管物品之全部，
    投保受託物管理人責任保險5000萬元整（含以上）。…(二)乙
    方並將投保受託物管理人責任保險保單副本，於合約生效二
    週內，提供與甲方備查，…」（見本院卷(一)第18頁），係約
    明環世公司應為原告及透過原告代委託保管之各廠商投保責
    任保險，且保險金額最低為5000萬元，非謂原告僅得依責任
    保險金額向保險公司取償，而免除環世公司所負侵權行為或
    債務不履行損害賠償責任，是被告抗辯兩造間已有合意最高
    賠償額度5000萬元之限度云云，為不可採。
  6.綜上所述，原告因系爭火災所受之損害，包括財產之實際減
    少及增加之債務負擔，合計為1億6016萬8783元（計算式：
    000000000+810721+ 939000+64200+11803＝000000000）。
七、被告乙○○係兩造間契約連帶保證人，為兩造所不爭執，並
    有上開物品儲存管理合約書可考，依契約第20條：「乙方如
    有違背本契約各項條款，或損害甲方所交付之物品時，乙方
    之連帶保證人應負連帶賠償連帶損害賠償責任，並願拋棄先
    訴抗辯權」（見本院卷(一)第19頁）。從而，原告依債務不履
    行及侵權法律關係，主張被告應負連帶損害賠償責任，請求
    被告連帶給付1億6016萬8783元及自起訴狀繕本送達翌日即
    95 年6月14日起（見本院卷(一)第58至59頁）至清償日止，按
    年息百分之五計算之利息，為有理由，應予准許，逾此範圍
    請求，為無理由，應予駁回。本件原告勝訴部分，兩造均陳
    明願供擔保，分別聲請宣告假執行或免為假執行，本院經審
    核尚無不合，爰分別酌定相當擔保金額准許之。至原告敗訴
    部分，其假執行之聲請，已失所附麗，併予駁回。
八、本件為判決之基礎已臻明確，兩造其餘之攻擊或防禦方法及
    未經援用之證據，經本院斟酌後，認為均不足以影響本判決
    之結果，亦與本案爭點無涉，自無逐一詳予論駁之必要，併
    此敘明。
九、據上論結：原告之訴為一部有理由、一部無理由，依民事訴
    訟法第79條、第85條第2項、第390條第2項、第392條第2項
    ，判決如主文。
中　　華　　民　　國　　96　　年　　5 　　月　　18　　日
                  民事第五庭    法　官　胡宏文
以上正本係照原本作成
如對本判決上訴，須於判決送達後20日內向本院提出上訴狀
中　　華　　民　　國　　96　　年　　5 　　月　　18　　日
                    　　　　　　書記官　曾寶生
